【裁判字號】    96,易,588
【裁判日期】    970205
【裁判案由】    傷害等
【裁判全文】
臺灣宜蘭地方法院刑事判決               96年度易字第588號
公  訴  人  臺灣宜蘭地方法院檢察署檢察官
被      告  丁○○
            甲○○
上列被告因犯傷害等案件，經檢察官聲請簡易判決處刑（96年度
偵字第145號），本院宜蘭簡易庭認不宜逕以簡易判決處刑，改
依通常程序審理，判決如下：
    主  文
丁○○傷害人之身體，處拘役貳拾日，如易科罰金，以新臺幣壹
仟元折算壹日，減為拘役拾日，如易科罰金，以新臺幣壹仟元折
算壹日。
甲○○公然侮辱人，處拘役貳拾日，如易科罰金，以新臺幣壹仟
元折算壹日，減為拘役拾日，如易科罰金，以新臺幣壹仟元折算
壹日。
    事  實
一、丁○○為東森房屋文化加盟店之店長，甲○○原任職於該店
    擔任副理工作，丁○○與甲○○於民國95年12月6日晚間7時
    許，在位於宜蘭縣宜蘭市○○路○段19號東森房屋文化加盟
    店內，因客戶資料問題而生爭執，甲○○竟基於公然侮辱之
    犯意，以「幹你娘雞巴」等客觀上足以貶抑人格及社會評價
    之言詞辱罵丁○○，而丁○○亦基於傷害之犯意，徒手勒住
    甲○○之頸部，將甲○○壓制在地上，造成甲○○受有後頸
    瘀腫、後背下瘀腫及右肩瘀腫之傷害。
二、案經丁○○、甲○○訴由宜蘭縣警察局宜蘭分局報請臺灣宜
    蘭地方法院檢察署檢察官聲請簡易判決處刑。
    理      由
一、訊據被告丁○○固坦承雙方因故發生爭執，惟矢口否認有何
    傷害之犯行，辯稱：伊係自衛，沒有傷害甲○○云云。訊據
    被告甲○○則坦認有公然侮辱之犯行。經查：
（一）上開事實，業經告訴人丁○○、甲○○於警詢、偵查中指
      述甚詳，且經證人乙○○於本院審理時證稱：「當天晚上
      被告2人有口角，丁○○要甲○○把東西留下，甲○○有
      拿起椅子作勢要砸向丁○○，丁○○就把椅子撥掉，之後
      看到丁○○將甲○○壓制在地上，手抓住手，丁○○從背
      面捉住甲○○的手，然後把甲○○壓在地上……我有聽到
      甲○○罵丁○○」等語明確（見本院卷第28頁筆錄），核
      與其於偵查中所證述之情節相符，且亦核與證人丙○○、
      林敏靖於警詢、偵查中所為證述相符，復有驗傷診斷書、
      照片在卷可稽，自堪信為真實，故被告丁○○確有傷害告
      訴人甲○○，而被告甲○○亦有對告訴人丁○○有公然侮
      辱之犯行無誤。
（二）至被告丁○○雖辯稱其係為自衛云云，然查，依證人乙○
      ○之證述，被告甲○○雖有舉起椅子之動作，然被告丁○
      ○將甲○○壓制在地上之行為，係在被告丁○○將被告甲
      ○○之椅子撥掉之後，則以被告甲○○手上之椅子遭被告
      丁○○撥掉後，即無再攻擊被告丁○○之動作，被告丁○
      ○所為顯係就過去侵害予以報復之傷害行為，而按正當防
      衛，必須有現在不法之侵害存在，且動手之人僅有防衛之
      意，始能成立，則當時被告丁○○所受之不法侵害，既已
      不存在，自無構成正當防衛之可能，故被告丁○○辯稱其
      係為自衛云云，委不可採。
（三）綜上所述，本件事證明確，被告丁○○空言否認犯行，自
      不足採，被告丁○○傷害之犯行，及被告甲○○公然侮辱
      之犯行，均堪以認定，均應依法論科。
二、核被告丁○○所為，係犯刑法第277條第1項之傷害罪，核被
    告甲○○所為，係犯刑法第309條第1項之公然侮辱罪。爰審
    酌被告2人因故生爭執，即分別出手傷害、出言公然侮辱，
    其2人犯罪所生之危害、犯罪動機、手段、犯後態度等一切
    情狀，分別量處如主文所示之刑，並均諭知易科罰金之折算
    標準。又查被告2人犯罪之時間，均係在96年4月24日之前，
    依中華民國九十六年罪犯減刑條例第2條第1項第3款、第7條
    、第9條之規定，均應減其宣告刑2分之1，並分別諭知其宣
    告刑及減得之刑，並均諭知易科罰金之折算標準。
據上論斷，應依刑事訴訟法第452條、第299條第1項前段，刑法
第277條第1項、第309條第1項、第41條第1項前段，中華民國九
十六年罪犯減刑條例第2條第1項第3款、第7條、第9條，判決如
主文。
本案經檢察官張立言到庭執行職務。
中    華    民    國    97    年    2     月    5     日
                  刑事第二庭法  官  鄭貽馨
以上正本證明與原本無異。
如不服本判決應於收受本判決後10日內向本院提出上訴書狀，並
應敘述具體理由。若未敘述理由者，應於上訴期間屆滿後20日內
向本院補提理由書狀(均須按他造當事人之人數附繕本)。
                            書記官  林嘉萍
中    華    民    國    97    年    2     月    5     日
附錄本案論罪科刑法條全文：
中華民國刑法第277條
（普通傷害罪）
傷害人之身體或健康者，處 3 年以下有期徒刑、拘役或 1 千元
以下罰金。
犯前項之罪因而致人於死者，處無期徒刑或 7 年以上有期徒刑；
致重傷者，處3年以上10年以下有期徒刑。
中華民國刑法第309條
（公然侮辱罪）
公然侮辱人者，處拘役或 3 百元以下罰金。
以強暴犯前項之罪者，處 1 年以下有期徒刑、拘役或 5 百元以
下罰金。


司法院資訊處製作；財團法人民間司法改革基金會備份。
